【裁判字號】    99,易,1336
【裁判日期】    990730
【裁判案由】    詐欺
【裁判全文】
臺灣高雄地方法院刑事判決              99年度易字第1336號
公  訴  人  臺灣高雄地方法院檢察署檢察官
被      告  丙○○
上列被告因詐欺案件，經檢察官提起公訴（99年度偵字第15515
號），本院判決如下：
    主  文
丙○○幫助犯詐欺取財罪，處有期徒刑肆月，如易科罰金，以新
臺幣壹仟元折算壹日。
    事  實
一、丙○○雖預見提供自己所有之金融機構帳戶存簿、提款卡、
    印章、密碼等物予陌生人使用，有可能為詐騙集團所用，以
    遂行詐騙社會大眾財物並逃匿追緝，仍基於幫助詐欺之不確
    定故意，於民國99年3 月15日某時，在不詳地點，將其所有
    之華南銀行岡山分行帳號000000000000號帳戶之提款卡、密
    碼，交給姓名年籍不詳之成年詐騙集團成員，供其所屬之詐
    騙集團使用。該詐騙集團在取得上開門號及帳戶後，乃基於
    意圖為自己不法所有之犯意聯絡：(一)於同日20時許，撥打電
    話給丁○○，佯稱其網路購物簽收錯誤云云，致丁○○陷於
    錯誤，依指示匯款新台幣（下同）29,983元至上開丙○○之
    帳戶內。(二)同日20時23分許，撥打電話給甲○○，佯稱其網
    路購物，收貨時簽錯欄位，必須以ATM 取消交易云云，致甲○○陷於錯誤，依指示匯款29,989元至上開丙○○之帳戶內
    。(三)同日20時許，撥打電話給乙○○，佯稱其網路購物匯款
    錯誤云云，致乙○○於錯誤，依指示匯款24,983元至上開丙○○之帳戶內。嗣因丁○○、甲○○、乙○○察覺有異，始
    報警循線查悉上情。
二、案經高雄縣政府警察局岡山分局報請臺灣高雄地方法院檢察
    署檢察官偵查起訴。
    理  由
一、證據能力部分：
    按「被告以外之人於審判外之陳述，雖不符前四條之規定，
    而經當事人於審判程序同意作為證據，法院審酌該言詞陳述
    或書面陳述作成時之情況，認為適當者，亦得為證據。當事
    人、代理人或辯護人於法院調查證據時，知有第159 條第1
    項不得為證據之情形，而未於言詞辯論終結前聲明異議者，
    視為有前項之同意」，刑事訴訟法第159 條之5 定有明文。
    又當事人、代理人或辯護人於調查證據時，知有本法第159
    條之5 第1 項不得為證據之情形，卻表示「對於證據調查無
    異議」、「沒有意見」等意思，而未於言詞辯論終結前聲明
    異議者，應視為已有將該等傳聞證據採為證據之同意（參見
    該條之立法理由）。本件檢察官及被告於本院準備程序，就
    本判決所引用各項證據（含傳聞證據、非傳聞證據及符合法
    定傳聞法則例外之證據）之證據能力，均表示無意見，且於
    本院言詞辯論終結前，檢察官及被告對於卷附具有傳聞證據
    性質之證據，既均已知其情，均未聲明異議，本院認該具有
    傳聞證據性質之證據，並無任何違法取證之不適當情形，以
    之作為證據使用係屬適當，自得採為認定被告犯罪事實之證
    據。
二、訊據被告丙○○對於上揭犯罪事實於本院審理中坦承不諱，
    核與被害人丁○○、甲○○、乙○○於警詢之指述相符，並
    有華南銀行岡山分行99年4 月2 日（99）華岡存字第77號函
    檢送丙○○（帳戶：000000000000）開戶資料、雙證件影本
    、印鑑卡、簽名筆跡、自99年2 月15日至990 年32月18日存
    款往來明細表、高雄市政府警察局三民第一分局十全路派出
    所受理各類案件紀錄表、內政部警政署反詐騙諮詢專線紀錄
    表、受理詐騙帳戶通報警示簡便格式表、金融機構協助受詐
    騙民眾通知疑似警示帳戶通報單、中國信託自動櫃員機交易
    明細表、新竹縣政府警察局竹東分局竹東路派出所受理各類
    案件紀錄表、受理刑事案件報案三聯單、內政部警政署反詐
    騙諮詢專線紀錄表、受理詐騙帳戶通報警示簡便格式表、臺
    北縣政府警察局永和分局永和派出所受理各類案件紀錄表、
    受理刑事案件報案三聯單、內政部警政署反詐騙諮詢專線紀
    錄表、受理詐騙帳戶通報警示簡便格式表、陽信商業銀行自
    動櫃員機交易明細表各乙紙及合作金庫銀行自動櫃員機交易
    明細表2 紙在卷可稽，被告之自白核與事實相符，本案事證
    明確，被告犯行洵堪認定，應予依法論科。
三、核被告丙○○所為，係犯刑法第30條第1 項、第339 條第1
    項詐欺取財罪之幫助犯。被告提供提款卡、密碼之行為，致
    詐騙集團成員，同時侵害被害人丁○○、甲○○、乙○○之
    法益，係一行為同時觸犯數個相同罪名，為同質想像競合犯
    ，應依刑法第55條規定從重論以1 個幫助詐欺取財罪。又被
    告實施詐欺構成要件以外之行為，係幫助犯，爰依刑法第30
    條第2 項規定，按正犯之刑減輕之。爰審酌被告之犯罪動機
    、目的、手段，將存摺、提款卡、密碼等交予不法人士詐欺
    牟利，非但增加被害人尋求救濟之困難，亦使不法人士得以
    順利進行詐欺犯行，本案被害人數3 人，受詐騙之金額，被
    告犯後坦承犯行，已有悔意之犯後態度等一切情狀，量處如
    主文所示之刑並諭知易科罰金之折算標準，以資懲儆。
四、據上論斷，應依刑事訴訟法第299 條第1 項前段，刑法第33
    9 條第1 項、第30條第1 項前段、第2 項、第41條第1 項前
    段，刑法施行法第1 條之1 ，判決如主文。
中    華    民    國    99    年    7     月    30    日
                  刑事第十九庭  審判長法  官  陳志銘
                                      法  官  陳松檀
                                      法  官  黃宣撫
以上正本證明與原本無異。
如不服本判決應於收受送達後10日內向本院提出上訴書狀，並應
敘述具體理由；如未敘述上訴理由者，應於上訴期間屆滿後20日
內向本院補提理由書（均須按他造當事人之人數附繕本）「切勿
逕送上級法院」。
中    華    民    國    99    年    7     月    30    日
                                      書記官  林姵妤
附錄法條：
中華民國刑法第339條
意圖為自己或第三人不法之所有，以詐術使人將本人或第三人之
物交付者，處5 年以下有期徒刑、拘役或科或併科1 千元以下罰
金。
以前項方法得財產上不法之利益或使第三人得之者，亦同。
前二項之未遂犯罰之。

司法院資訊處製作；財團法人民間司法改革基金會備份。
